臺灣新竹地方法院刑事判決
109年度易字第129號
公  訴  人  臺灣新竹地方檢察署檢察官
被      告  邱嘉真


上列被告因詐欺案件，經檢察官提起公訴（108年度偵字第9649
號），被告於本院準備程序中，就被訴事實為有罪之陳述，經法
官告知簡式審判程序意旨，並聽取公訴人及被告之意見後，本院
合議庭裁定由受命法官獨任依簡式審判程序審理，並判決如下：
    主      文
邱嘉真犯詐欺取財罪，處有期徒刑陸月，如易科罰金，以新臺幣
貳仟元折算壹日。緩刑肆年，並應依如附表所示之方式向鄭凱傑
支付如附表所示之損害賠償。
　　事實及理由
一、本件犯罪事實及證據，除犯罪事實欄一、第1行關於「邱嘉
    真意圖為自己不法所有」之記載應更正為「邱嘉真基於意圖
    為自己不法所有之詐欺取財及意圖為自己不法利益之詐欺得
    利之犯意」、第18行關於「結算應支付金額為20萬1700元」
    之記載應補充為「結算應支付金額為20萬1700元（含工資85
    00元）」；證據部分應補充「公路監理電子閘門車號查詢汽
    車車籍列印資料2份（見偵字卷第112頁至第113頁）」、「
    遠東國際商業銀行108年11月14日（108）遠銀詢字第000214
    3號函1份（見偵字卷第167頁）」、「被告邱嘉真於本院審
    理時之自白（見本院卷第45頁）」外，餘均引用檢察官起訴
    書之記載（如附件）。
二、論罪科刑：
　㈠按刑法第339條第1項、第2項分別規定詐欺取財罪及詐欺得利
    罪，前者之行為客體係指財物，後者則指取得債權、免除債
    務、延期履行債務或提供勞務等財物以外之財產上不法利益
    。被告邱嘉真詐得汽車維修、改裝之材料部分，係詐欺取財
    ，詐得汽車維修、改裝之施作部分（即工資8500元部分），
    係屬有對價之勞務提供，為財物以外之財產上不法利益。是
    核被告所為，係犯刑法第339條第1項之詐欺取財罪（材料部
    分）及同條第2項之詐欺得利罪（施作部分）。公訴意旨認
    被告上開詐得施作部分所為，亦係犯刑法第339條第1項之詐
    欺取財罪，尚有未洽，惟因二者社會基本事實同一，且經本
    院於審理時告知被告此部分涉嫌罪名，爰依刑事訴訟法第30
    0條規定變更起訴法條。
　㈡被告以一行為同時觸犯詐欺取財罪及詐欺得利罪，為想像競
    合犯，應依刑法第55條前段規定，從一情節較重之詐欺取財
    罪處斷。
　㈢爰以行為人之責任為基礎，審酌被告侵害他人財產法益，嚴
    重危害社會信賴關係與治安，顯然欠缺法治及尊重他人財產
    權之觀念，行為殊值非難；惟念被告坦承犯行之犯後態度，
    且已與告訴人鄭凱傑成立和解並已當庭先給付新臺幣（下同
    ）2萬元，有和解筆錄1份在卷可憑（見本院卷第47頁）；復
    考量被告詐得財物及利益之價值，兼衡其犯罪之手段，暨其
    自述專科肄業之教育程度及勉持之經濟狀況（見本院卷第45
    頁）等一切情狀，量處如主文所示之刑，並諭知易科罰金之
    折算標準。
　㈣被告前未曾因故意犯罪受有期徒刑以上刑之宣告，有臺灣高
    等法院被告前案紀錄表在卷可查，其因一時失慮致罹刑典，
    惟犯罪後已坦承犯行，態度良好，深具悔意，被告經此偵審
    程序及科處刑罰之教訓後，應能知所警惕，信無再犯之虞；
    衡以被告已與告訴人成立和解並擬定後續賠償條件，如由本
    院宣告緩刑，使被告得儘速賠償告訴人所受之損害，對告訴
    人之權益較為有利。因認被告所宣告之刑以暫不執行較為適
    當，爰依刑法第74條第1項第1款規定，併予宣告緩刑4年，
    以啟自新。並依刑法第74條第2項第3款規定，命被告應依如
    附表所示之方式支付告訴人如附表所示之損害賠償，以保障
    告訴人之權益。倘被告未遵循本院所諭知上開緩刑期間之負
    擔，情節重大，足認原宣告之緩刑難收其預期效果，而有執
    行刑罰之必要者，依刑事訴訟法第476條及刑法第75條之1第
    1項第4款之規定，檢察官得向本院聲請撤銷上開緩刑之宣告
    ，併予敘明。
三、沒收部分：
    經查，被告本件詐得汽車維修、改裝之材料及施作之利益，
    固均為本案之犯罪所得，然被告已與告訴人成立和解並擬定
    後續賠償條件，業如前述，應認雙方利益狀態已獲得適度調
    整。據此，本院如再予以宣告沒收被告犯罪所得，將有過苛
    之虞，為符合比例原則，爰依刑法第38條之2第2項規定，均
    不予宣告沒收。
據上論斷，應依刑事訴訟法第273條之1第1項、第299條第1項前
段、第300條、第310條之2、第454條第2項，判決如主文。
本案經檢察官張凱絜提起公訴，檢察官孫立婷到庭執行職務。
中　　華　　民　　國　　110 　年　　3 　　月　　26　　日
                  刑事第七庭    法　官  郭哲宏
以上正本證明與原本無異。
如不服本判決應於收受本判決後20日內向本院提出上訴書狀，上
訴書狀應敘述具體理由。上訴書狀未敘述上訴理由者，應於上訴
期間屆滿後20日內補提理由書狀於本院(均須按他造當事人之人
數附繕本 )「切勿逕送上級法院」。 
中　　華　　民　　國　　110 　年　　3 　　月　　26　　日
                                書記官  戴筑芸
附表：
 損害賠償金額                  支付方式 新臺幣（下同）35萬元 民國110年3月12日當庭給付鄭凱傑2萬元，經鄭凱傑收受無訛；剩餘金額給付方式為：自110年4月起至112年12月止，按月於每月12日前匯款1萬元至鄭凱傑指定之帳戶（金融機構：中國信託商業銀行竹北分行，戶名：夢想倉庫有限公司、帳號：000-000000000號），如有一期未給付，視為全部到期。 
附錄本案論罪法條：
中華民國刑法第339條
意圖為自己或第三人不法之所有，以詐術使人將本人或第三人之
物交付者，處5年以下有期徒刑、拘役或科或併科50萬元以下罰
金。
以前項方法得財產上不法之利益或使第三人得之者，亦同。
前二項之未遂犯罰之。
附件：
臺灣新竹地方檢察署檢察官起訴書　
                                     108年度偵字第9649號
　　被　　　告　邱嘉真　女　39歲（民國00年0月00日生）
　　　　　　　　　　　　住○○市○區○○里00鄰○○路00巷
　　　　　　　　　　　　00號6樓
　　　　　　　　　　　　國民身分證統一編號：Z000000000號
上列被告因詐欺案件，已經偵查終結，認應該提起公訴，茲將犯
罪事實及證據並所犯法條分敘如下：
　　　  犯罪事實
一、邱嘉真意圖為自己不法所有，明知其並無資力支付維修及改
    裝車牌號碼000-0000、BAT-8863號二部自小客車費用，仍於
    民國107年10月11日，在新竹市○區○○路○段000號「名宸車業
    」，假意委託鄭凱傑維修及改裝前揭二部自小客車，經鄭凱
    傑預估費用約新臺幣(下同)45萬元，邱嘉真表示同意，致鄭
    凱傑信以為真、陷於錯誤，認邱嘉真為有資力支付相關費用
    ，經邱嘉真於107年11月26日交付車牌號碼000-0000號自用
    小客車給鄭凱傑，由鄭凱傑進行維修、改裝，邱嘉真於107
    年11月30日，以需用車為由，先將車牌號碼000-0000號自用
    小客車開走，另行交付車牌號碼000-0000號自小客車給鄭凱
    傑，由鄭凱傑再進行維俢、改裝，邱嘉真復於107年12月5日
    ，以需用車為由，亦將車牌號碼000-0000號自小客車開走。
    鄭凱傑就前揭二部自小客車因已完成部分維修、改裝項目，
    而邱嘉真未再將前揭二部自小客車送回進行後續維修、改裝
    ，鄭凱傑遂向邱嘉真請求支付先前已完成之維修、改裝部分
    之費用，然遭邱嘉真一再以推託，遲未支付，鄭凱傑遂於10
    8年1月3日在新竹縣湖口鄉某車行與邱嘉真確認維修、改裝
    具體項目，結算應支付金額為20萬1700元，邱嘉真為取信鄭
    凱傑其有意支付上開款項，交付來源不明、顯無法兌現之兆
    豐國際商業銀行中科分行、發票人瑋誠興業有限公司、票號
    DY0000000號、發票日期108年3月30日、票面金額
　　21萬元之支票1張予鄭凱傑，惟嗣後邱嘉真以改裝結果不符
    預期，要向消基會申訴及向警局報案等理由，要求鄭凱傑以
    現金退回部分款項，未獲鄭凱傑同意，詎鄭凱傑於108年4月
    1日屆期提示上開支票，因存款不足遭退票，經鄭凱傑復再
    向邱嘉真催討，邱嘉真於108年4月至6月間一再表示將另行
    匯款，惟迄至108年6月間仍無支付分文予鄭凱傑，鄭凱傑始
    知受騙。
二、案經鄭凱傑訴由新竹市警察局第一分局報告偵辦。
　　　  證據並所犯法條
一、證據清單:
編號 證據方法 待證事實 1 被告邱嘉真警詢、偵查中供述 被告邱嘉真坦承委由告訴人鄭凱傑維修、改裝車輛，原預計以工作收入、銀行存款支付費用，後向遠親借瑋誠興業有限公司支票支付費用，辯稱不清楚為何支票遭退票。 2 告訴人鄭凱傑警詢中證述、偵查中結證  全部犯罪事實。 3 汽車維修結算單 告訴人鄭凱傑與被告邱嘉真確認已完成之維修、改裝項目，被告邱嘉真應支付20萬1700元予告訴人鄭凱傑。 4 瑋誠興業有限公司支票、支票退票證明、 瑋誠興業有限公司票 據信用資訊連結作業 查詢資料 被告邱嘉真所交付之發票人瑋誠興業有限公司、票面金額21萬元支票1張予告訴人鄭凱傑，該張支票於 108年4月1日因存款不足遭退票，及瑋誠興業有限公司所開支票於 108年4月5日遭通報拒絕往來，迄至108年5月10日止，遭退票支票共計251張，退票金額累計1億6051萬2570元，足證被告邱嘉真以俗稱「芭樂票」之不能兌現支票取信告訴人鄭凱傑其有意支付維修、改裝費用。 5 邱嘉真、鄭凱傑LINE對話紀錄 全部犯罪事實。 6 邱嘉真遠東銀行帳戶交易明細 被告邱嘉真所申辦之遠東銀行2帳戶於107年10月至108年6月間餘額總和不足3萬元，其顯無資力支付自用小客車維修、改裝費用。 
二、核被告邱嘉真所為，係犯刑法第339條第1項詐欺罪嫌，請依
    法論處。被告邱嘉真犯罪所得20萬1700元，請依刑法第38條
    之1第1項前段、第3項宣告沒收，如全部或一部不能沒收或
    不宜執行沒收時，追徵其價額。
三、依刑事訴訟法第251條第1項提起公訴。
　　此      致
臺灣新竹地方法院
中　　華　　民　　國　　108 　年　　12　　月　　 5　　日
　　　　　　　　　　　　　　        檢察官　張  凱  絜　
本件證明與原本無異。
中　　華　　民　　國　　109 　年　　1 　　月　　22　　日
                                    書記官  許  戎  豪